# 长期股权投资权益法核算

提问人：sunyulu 时间：2013-01-02 19:11:24
持有长期股权投资期间被投资单位所有者权益的其他变动，在持股比例不变的情况下，被投资单位除净损益外所有者权益的其他变动，企业按持股比例计算应享有的份额，为什么要计入“资本公积-其他资本公积”，不计入投资收益？

回答人：chenyiwei
在权益法核算中，在被投资企业的其他综合收益中按比例享有的份额，也属于其他综合收益，不应计入损益。这是在IAS 1中规定的。 目前的IFRS和中国新准则体系虽然引入了“其他综合收益”概念，但没有对其作出一个能够概括其所包含的所有项目的共同特征的描述性定义，而只是采取列举的方式，列举了应列入其他综合收益的项目的具体内容和范围。对其他综合收益这一概念的理论问题需要在今后进一步研究。所以目前的这一规定还难以从理论上给出一个完整的解释。